Inventaris van het archief van het Comité Verenigde Chefs van Staven, 1949-1976
Nationaal Archief, Den Haag
- Stukken betreffende bijzondere onderwerpen., B
  - Materieel., 8
    - Onderzoek, ontwikkeling en beproeving., 8.3
      - Nota van de CRPD inzake de instelling van de Werkgroep Wetenschappelijk Energieonderzoek., 1974; 497; 1 stuk
      - Jaarverslagen van het LEOK., 1974-1975; 498; 1 omslag
      - Doorlopende werkprogramma's van RVO/TNO., 1974-1975; 499; 1 pak
      - Notulen van de vergaderingen van het dagelijks bestuur betreffende (re)organisatie van het RVO/TNO., 1974-1976; 500; 1 omslag
      - Meerjarenprogramma's, 1974-1978 en 1976-1980 en werkplan 1974 van het LEOK., 1974-1976; 501; 1 omslag
      - Stukken betreffende een mogelijk bezoek van een Joegoslavische Militaire Missie aan Nederland in het kader van de Nederlandse defensie research., 1975-1976; 502; 1 omslag
      - Jaarverslagen van het Wetenschappelijk en Technisch Documentatie- en Informatiecentrum Krijgsmacht (TDCK)., 1975-1976; 503; 1 omslag
  - Infrastructuur., 9
    - Stukken betreffende de Werkgroep Onderzoek Militaire Oefenterreinen op de Waddeneilanden., 1972, 1975-1976; 504; 1 omslag
      Zie inv.nr. 54
    - Stukken betreffende gevaren en risico's van aardgasleidingen in de Noordzeebodem nabij schietterreinen., 1974-1975; 505; 1 omslag
    - Stukken betreffende infrastructurele aanpassingen op het gebied van actieve en passieve luchtverdediging, zoals de bouw van aircraftshelters, op nationale en internationale militaire vliegbases., 1974-1975; 506-507; 1 pak en 1 omslag
      - 1974, 506; 1 pak
      - 1975, 507
    - Stukken betreffende infrastructurele aanpassingen op het gebied van communicatie, verbindingen en beveiliging op het vliegkamp Valkenburg en de vliegbases Eindhoven, Leeuwarden en Volkel en bij AFCENT., 1974-1976; 508; 1 omslag
    - Rapporten van het NLR betreffende lawaaibelasting rondom de vliegbases Eindhoven, Leeuwarden, Gilze-Rijen, Twenthe en Ypenburg., 1974-1976; 509; 1 omslag
    - Nota van de CGS inzake rayons- en regionale schietterreinen m.b.t. het rapport Schietbaanbeleid Defensie., 1976; 510; 1 stuk
  - Inlichtingen., 10
    - Stukken betreffende bezetting van Tsjecho-Slowakije door Sovjettroepen., 1968; 511; 1 omslag
    - Stukken betreffende de organisatie, taak, werkwijze, coördinatie en integratie van de militaire inlichtingen- en veiligheidsdiensten., 1969, 1971-1976; 512; 1 omslag
    - Stukken betreffende samenwerking op gebied van contra-inlichtingen in oorlogstijd en in tijden van oorlogsgevaar., 1972; 513; 1 omslag
    - Nota van de CLS met een studie De inzet van de Warschaupact Luchtstrijdkrachten in conventionele operaties tegen Centraal-Europa en in het bijzonder tegen Nederland., 1973; 514; 1 stuk
    - Rapportages van politiek militaire aard over het Midden-Oosten, de Yom-Kippuroorlog tussen Israël en Egypte alsmede de Palestijnse kwestie., 1973-1976; 515-517; 2 pakken en 1 omslag
      - 1973, 515; 1 omslag
        Openbaarheid beperkt tot 1 januari 2040
      - 1974, 516
      - 1975-1976, 517
    - CI rapportages van de Afdeling Inlichtingen en Veiligheid, Sectie Veiligheid van de Generale Staf KL., 1973-1976; 518; 1 omslag
    - Studie Soviet Mines ten behoeve van de NAVO Maritime Intelligence Conference., 1974; 519; 1 stuk
    - Nota van de CMS inzake reparatie en onderhoudsfaciliteiten voor buitenlandse oorlogsschepen in Joegoslavië., 1974; 520; 1 stuk
    - Studie van de Turkse Militaire Vertegenwoordiging in Brussel inzake Ammunition, POL depots located in Bulgaria and Rumania and also the Military Districts of Odessa and Southern Caucasia., 1974; 521; 1 stuk
    - Stukken betreffende de maritieme krachtsverhoudingen tussen het Warschaupact en de NAVO alsmede de militaire dreiging van de Noordzee., 1974-1975; 522; 1 omslag
    - Stukken betreffende economische situatie van de NAVO- en Warschaupactlanden alsmede de gevolgen voor de veiligheid van de alliantie., 1974-1975; 523; 1 omslag
    - Stukken en rapportages van Nederlandse defensieattachés., 1974-1976; 524-548; 12 pakken, 12 omslagen en 1 stuk
      - Verenigde Staten.1971,1974-1976, 524-529
        - 1971, 1974 jan. - juni, 524
        - 1974, juli - dec., 525
        - 1975, jan. - febr., 526
        - 1975, mrt. - dec., 527
        - 1976, jan. - apr., 528
        - 1976, mei - nov., 529
      - Verenigd Koninkrijk, 1974, 530; 1 omslag
      - Polen, 1974, 531; 1 stuk
      - Sovjet-Unie, 1974, 1976, 532; 1 omslag
      - België/Luxemburg, 1974-1976, 533; 1 omslag
      - Canada, 1974-1976, 534
      - Bondsrepubliek Duitsland.1974-1976, 535-538
        - 1974 jan., 535
        - 1974 febr. - dec., 536
        - 1975, 537
        - 1976, 538; 1 omslag
      - Frankrijk.1974-1976, 539-540
        - 1974-1975, 539
        - 1976, 540
      - Noorwegen, 1974-1976, 541; 1 omslag
      - Turkije, 1974-1976, 542; 1 omslag
      - Zweden, 1974-1976, 543; 1 omslag
      - Zwitserland, 1975-1976, 544; 1 omslag
      - Italië, 1976, 545; 1 omslag
      - Malta, 1976, 546; 1 omslag
      - Portugal, 1976, 547; 1 omslag
      - IJsland, 1976, 548; 1 omslag
    - Rapporten van het Comité Verenigde Inlichtingendiensten Nederland over Joegoslavië., 1974, 1976; 549; 1 omslag
    - Stukken betreffende de ontwikkeling, sterkte, structuur, inzet en uitrusting van de Sovjet landstrijdkrachten en het Warschaupact., 1974-1976; 550; 1 pak
    - Periode overzicht over het tijdvak van 1 januari - 1 augustus van de LAMID inzake de politieke, economische en militaire situatie in de wereld., 1975; 551; 1 stuk
    - Maandoverzicht november 1975 van de Sectie Inlichtingen van de Afdeling Inlichtingen en Veiligheid van de Chef Generale Staf/Bevelhebber der Landstrijdkrachten., 552; 1 stuk
    - Supplementary Intelligence Report (Supintrep) betreffende civiele verdediging in de Warschaupactlanden en Joegoslavië., 1975; 553; 1 stuk
    - Supintrep betreffende Chinese gezagsdragers, militaire organisatie, economische groei en locatie van de strijdkrachten., 1975; 554; 1 stuk
    - Brief van de CRPD met een overzicht van enkele West-Europese wapensystemen die in gebruik, ontwikkeling of in studie zijn, hierbij ook Sovjet raketprojectielen en de Israëlische ontwikkelingen., 1975; 555; 1 stuk
    - Verslag van de heer W. Wierda van een bezoek van parlementsleden aan de Franse nucleaire strijdkrachten op 22 - 24 januari., 1975; 556; 1 stuk
    - Besprekingsverslagen van de Vaste Commissie voor de Inlichtingen- en Veiligheidsdiensten in de Tweede Kamer., 1975-1976; 557; 1 omslag
      Zie inv.nr. 512
    - Stukken betreffende de inlichtingenvoorziening voor de toekomstige Chef Defensiestaf en de oprichting van de Sectie Inlichtingen Defensiestaf., 1975-1976; 558; 1 omslag
    - Rapporten van de SHAPE betreffende Egypte, Irak en Israël, vanuit economisch, politiek en militair gezichtspunt., 1975-1976; 559; 1 omslag
    - Halfjaarlijkse CI Supintreps opgemaakt door de Netherlands Joint Chiefs of Staff Committee., 1975-1976; 560; 1 omslag
    - Rapport over een lezing van de Joegoslavische Minister van Buitenlandse Zaken, bewerkt door de LAMID, voor officieren van de Joegoslavische strijdkrachten over buitenlandse politiek, relaties en verhoudingen met Europese landen., 1976; 561; 1 stuk
    - Stukken betreffende de luchtverdediging, een uiteenzetting over de MiG-25 straaljager en de invloed hiervan op de westelijke luchtstrijdkrachten., 1976; 562; 1 omslag
    - Aantekenvel met een bericht van het Ministerie van Buitenlandse Zaken over een veiligheidsovereenkomst tussen Frankrijk en Pakistan betreffende het leveren van een opwerkingsfabriek., 1976; 563; 1 stuk
    - Stukken betreffende een samenwerkingsverdrag tussen Spanje en de Verenigde Staten op economisch, cultureel, wetenschappelijk en militair gebied., 1976; 564; 1 omslag
    - Amerikaanse studie over de Soviet support for wars of national liberation en een overzicht van Chinese militaire hulp aan bevrijdingsbewegingen en Afrikaanse landen., 1976; 565; 1 omslag
    - Stukken betreffende grensincidenten tussen NAVO en Warschaupact-landen., 1976; 566; 1 omslag
    - Stukken betreffende de ontwikkeling van de Captor, een nieuw anti onderzeebootwapen voor de Amerikaanse marine., 1976; 567; 1 omslag
    - Stukken betreffende Amerikaanse ontwikkelingen ter vergroting van het radarbereik, het Shyhook project., 1976; 568; 1 omslag
    - Stukken betreffende opgaven van militaire oefeningen van het Warschaupact., 1976; 569; 1 omslag
    - Aantekening van het CVCS over krantenartikelen waarin wordt gesteld dat het Verenigd Koninkrijk een nieuw uiterst geheim H wapen zou hebben., 1976; 570; 1 omslag
    - Stukken betreffende het opstellen van inlichtingenrapportages (bundeling en integratie) door de Inlichtingendienst Buitenland., 1976; 571; 1 omslag
  - Veiligheid en beveiliging., 11
    - Stukken betreffende Krijgsmacht Commissie Evaluatie Sleutelpunten., 1953, 1971-1972, 1974-1976; 572; 1 omslag
    - Brief van de CMS ter aanbieding van de tekst van een regeling tussen de ministers van Defensie van de Verenigde Staten en Nederland inzake wederzijdse beveiliging van gerubriceerde gegevens in het kader van industriële opdrachten., 1968; 573; 1 stuk
    - Stukken betreffende beveiligingsvoorzieningen voor bureauruimtes en brandkasten bij de toekomstige Defensiestaf., 1968, 1971, 1976; 574; 1 omslag
    - Stukken betreffende privéreizen van militairen naar landen met een communistisch regime., 1968, 1972-1975; 575; 1 pak
    - Stukken betreffende antecedenten- en veiligheidsonderzoeken bij aanname van personeel., 1968-1972, 1975-1976; 576; 1 pak
      Zie inv.nr. 580 en 596
    - Stukken betreffende het optreden tegen demonstraties, propaganda of verzetsacties op of nabij onderdelen door militairen van de Krijgsmacht., 1969, 1971, 1974-1975; 577; 1 omslag
    - Stukken betreffende anti NAVO demonstraties, ongeregeldheden met Zuid-Molukkers alsmede het internationale terrorisme., 1969, 1974-1975; 578; 1 omslag
    - Stukken betreffende aanvraag van en advies voor een luchtfotovergunning door A.M.G. Kruger, in opdracht van de Nederlandse Gasunie., 1971; 579; 1 omslag
    - Stukken betreffende de regeling en het rapport met commentaar van de Werkgroep verboden verenigingen en antecedentenonderzoek., 1971; 580; 1 omslag
      Zie inv.nr. 576 en 596
    - Stukken betreffende beveiliging van Nederlandse civiele luchthavens., 1971-1972, 1974, 1976; 581; 1 omslag
    - Stukken betreffende beveiliging van internationaal te verzenden gerubriceerde documenten in het licht van het risico bij vliegtuigkapingen., 1971, 1974; 582; 1 omslag
    - Stukken betreffende wijzigingen van de classificatievoorschriften., 1971, 1974; 583; 1 omslag
    - Stukken betreffende resultaten van de jaarlijkse inspectie en inventarisatie van NAVO gerubriceerde documenten in het archief van de CVCS., 1971, 1974-1976; 584; 1 omslag
    - Stukken betreffende bewaking en beveiliging tegen sabotage van de CEPS installaties van de 5 Nederlandse Pijplijn Divisie en die van het Nationaal depot Leeuwarden., 1971-1976; 585; 1 omslag
    - Stukken betreffende derubricering van gegevens door de Verenigde Staten over kernwapens in Europa., 1974; 586; 1 omslag
    - Brief van de plaatsvervangend SG inzake plaatsing van röntgentoestellen ter controle van bombrieven en -pakjes., 1974; 587; 1 stuk
    - Stukken betreffende beveiliging van Automatic Data Processing Systems., 1974-1975; 588; 1 omslag
    - Stukken betreffende het vaststellen van het voorschrift Verbindingsbeveiliging elektromagnetische beveiliging van Nederlandse verbindingsruimten alsmede cryptografische beveiliging van de NAVO datalink 1., 1974-1975; 589; 1 omslag
    - Stukken betreffende uitwisseling van gerubriceerde gegevens en inlichtingen tussen de defensie industrieën van Nederland en de Verenigde Staten., 1974-1975; 590; 1 omslag
    - Richtlijnen voor NAVO hoofdkwartieren betreffende veiligheidsproblemen bij reizen van de SG van de NAVO alsmede het reizen van de minister van Defensie naar communistische landen., 1974, 1976; 591; 1 omslag
    - Stukken betreffende beveiliging en bewaking van het militaire pijpleidingennet, DOC en militaire objecten., 1974-1976; 592; 1 omslag
      Zie inv.nr. 572
    - Stukken betreffende beveiliging en bescherming van olie en aardgasinstallaties in de Noordzee., 1974-1976; 593; 1 omslag
    - Stukken betreffende inzage van gerubriceerde stukken door de Vaste Kamercommissie voor Defensie., 1975; 594; 1 omslag
    - Stukken betreffende het bijhouden van schaduwarchieven in het buitenland., 1975; 595; 1 omslag
    - Stukken betreffende de Werkgroep uitvoering regeling antecedentenonderzoeken., 1975-1976; 596; 1 omslag
      Zie inv.nr. 576 en 580
    - Brief van de coördinator van de Inlichtingen- en Veiligheidsdiensten met het oordeel van het hoofd BVD over de consequenties van het uitbesteden van de luchtmacht antecedentenonderzoeken aan de BVD., 1976; 597; 1 stuk
    - Stukken betreffende de ad hoc Commissie toegang tot kazernes en objectbewakingssystemen., 1976; 598; 1 omslag
  - Militaire vertegenwoordiging in en van andere landen., 12
    - Instructie voor het hoofd National Liaison Staff Netherlands (NALS-NL) bij het Hoofdkwartier AFCENT., 1967-1968, 1970; 599; 1 omslag
    - Instructies voor defensie- en militaire attachés., 1972, 1974-1976; 600; 1 omslag
    - Stukken betreffende uitwisseling van Nederlandse militaire attachés met die van de Sovjet-Unie en de Duitse Democratische Republiek., 1974; 601; 1 omslag
    - Stukken betreffende de bijeenkomsten van de militaire attachés., 1974, 1976; 602; 1 omslag
    - Stukken betreffende de organieke samenstelling van de militaire en technische attachéposten en de plaatsing van defensiepersoneel., 1974, 1976-1977; 603; 1 omslag
    - Stukken betreffende de herziening en uitbreiding van militaire attachéposten van de Warschaupact landen., 1974-1976; 604; 1 omslag
    - Brief van de Voorzitter Materieelraad met een overzicht van de Nederlandse vertegenwoordiging in NAVO organen op het gebied van research, ontwikkeling en productie van militair materieel., 1975; 605; 1 stuk
    - Stukken betreffende vertegenwoordiging in NAVO Civil Wartime Agencies., 1975-1976; 606; 1 omslag
    - Conceptinstructie voor het hoofd Militaire Missie tevens militair attaché Suriname., 1975-1976; 607; 1 omslag
  - Ceremonieel en traditie., 13
    - Stukken betreffende de Traditie Commissie Krijgsmacht., 1965, 1967-1968, 1974-1976; 608; 1 omslag
    - Stukken betreffende de Commissie Coördinatie Militaire Muziek., 1972, 1974, 1976; 609; 1 omslag
    - Stukken betreffende de Werkgroep Versobering Ceremonieel en Protocol, zoals de opening van de Staten-Generaal, militaire groet en staatsbezoeken., 1974-1976; 610; 1 omslag
    - Stukken betreffende de studie van de ad hoc commissie van de drie krijgshistorische secties met als titel De Nederlandse strijdkrachten in Nieuw Guinea deel 4, De landstrijdkrachten van 1958 tot en met 1962., 1974-1976; 611; 1 pak
    - Stukken betreffende bezoeken van (buitenlandse) autoriteiten aan de Nederlandse en buitenlandse krijgsmachtinstellingen., 1974-1976; 612; 1 omslag
    - Stukken betreffende het Comité Nationale Herdenking., 1974-1976; 613; 1 omslag
    - Stukken betreffende herziening van de Interservice staat Tenuen, het dragen van tenues bij speciale gelegenheden., 1975; 614; 1 omslag
    - Aantekening van de Werkgroep Nationale Taptoe met voorstellen tot een nieuwe opzet van een Nationale Taptoe na opheffing van het Comité Taptoe Delft., 1975; 615; 1 stuk
    - Brief van het Studiecentrum Militair Leiderschap met de tekst van de voordracht bij een herinnering aan de herdenkingsbijeenkomst ter gelegenheid van het derde lustrum., 1975; 616; 1 stuk
  - Verbindingen en communicatie., 14
    - Stukken betreffende organisatie van de Staf Commissie Verbindingen en Electronica Krijgsmacht., 1952, 1963, 1968, 1976; 617; 1 omslag
    - Stukken betreffende de organisatie en samenvoeging van het KTTB, het Nationale Telefoon- en Telegraafbureau en het Krijgsmacht Frequentiebureau in het Krijgsmacht Telecommunicatiebureau., 1955, 1958-1959, 1962, 1965-1966, 1968, 1976; 618; 1 omslag
    - Brief van het Comité VCS inzake aanpassingen van verbindingsfaciliteiten voor de commandopost van de Bevelhebber der Landstrijdkrachten., 1971; 619; 1 stuk
    - Stukken betreffende de Projectgroep Statisch Verbindingsstelsel Krijgsmacht., 1973-1976; 620; 1 pak
    - Brief van de CRPD inzake een satellietproject voor maritieme communicatie., 1974; 621; 1 stuk
    - Stukken betreffende de aanleg en exploitatie van draadomroepinrichtingen, kabeltelevisienetwerken en onderhoud door de PTT van telefoonkabels van het AFCENT., 1974, 1976; 622; 1 omslag
    - Stukken betreffende Online Crypto Equipment for Digital Data., 1975; 623; 1 omslag
    - Stukken betreffende het standaardiseren van berichtenformulieren., 1975; 624; 1 omslag
    - Stukken betreffende procedures voor het gebruik van beveiligde telefoons., 1975; 625; 1 omslag
    - Overeenkomst tussen AFCENT, KTTB en PTT betreffende installatie, onderhoud en herstellen van ondergrondse telefoonkabels., 1975; 626; 1 omslag
    - Rapport van een briefing door luchtmacht officieren met een presentatie van het Automatic Switched Communications Network project (ASCON)., 1976; 627; 1 stuk
  - Verkeer en vervoer., 15
    - Stukken betreffende de interlokale militaire koeriersdienst., 1974-1976; 628; 1 omslag
    - Stukken betreffende de regeling voor het gebruik van autogordels in militaire motorvoertuigen., 1975; 629; 1 omslag
    - Stukken betreffende Europese organisatie voor de veiligheid van de luchtvaart Eurocontrol., 1975-1976; 630; 1 omslag
  - Voorlichting., 16
    - Perspublicaties van het Bureau Voorlichting betreffende het optreden van Nederlandse militairen in het toenmalig Nederlands-Indië in de periode 1945-1950., 1969; 631; 1 pak
    - Stukken betreffende de reorganisatie, coördinatie en taken van de krijgsmachtvoorlichtingsdiensten., 1951, 1953, 1960-1961, 1963, 1965, 1971, 1976; 632; 1 omslag
    - Stukken betreffende de Atlantische Commissie., 1974, 1976; 633; 1 omslag
    - Nota van het Bureau Algemene Beleidszaken inzake de oprichting van een Nationale Commissie voorlichting en bewustwording Veiligheidsvraag-stukken., 1976; 634; 1 stuk
  - Administratie en archiefzaken., 17
    - Stukken betreffende de samenvoeging van het COSMIC/ATOMAL/ATOMIC archief VCS met het Centraal Registratie Bureau., 1974; 635; 1 omslag
    - Stukken betreffende aanvullingen c.q. wijzigingen van de vernietigingslijst van het CVCS., 1975; 636; 1 omslag